---
title: "Trabalho 1: Estatística Descritiva e pacote DESCRIPTR"
author: "Yago Ronan e Ana Carolini"
output: html_document
---

```{r echo=FALSE, message=FALSE, paged.print=FALSE}

library(descriptr)
library(dplyr)
library(gsheet)
library(markdown)
title1<-"Introdução"
title2<-"Avaliar os dados e o tipo das variáveis"
title3<-"Categorizar variáveis"
```

##Introdução `r title1`

Para visualização de dados, o R se apresenta como uma ferramenta bastante funcional e possui alguns packages específicos que facilitam esse trabalho. Assim, nesse trabalho, vamos apresentar o package DESCRIPTR, package que possui funções que facilitarão a solução do problema proposto para turma.

## Avaliar os dados e o tipo das variáveis `r title2`
Ao visualizar a tabela inicial, é possivel perceber que existem valores nulos. Um tratamento inicial dos dados deve ser feito.

```{r Ler tabela no google, echo=FALSE, message=FALSE, warning=FALSE, paged.print=TRUE}
gsheet2tbl("https://docs.google.com/open?id=1qegBjG-GkGQHwhnkzOmLNbI_pddNMs7el-bwlPlDEnA")
```

Bloco de comandos para tratar os dados:

```{r echo=TRUE, message=FALSE, warning=FALSE, paged.print=FALSE}
a<-gsheet2tbl("https://docs.google.com/open?id=1qegBjG-GkGQHwhnkzOmLNbI_pddNMs7el-bwlPlDEnA")
c<-filter(a, Item_Weight != "null" & Item_Identifier != "null" & Outlet_Size != "")
c$Item_Fat_Content[c$Item_Fat_Content=="LF"]<-"Low Fat"
c$Item_Fat_Content[c$Item_Fat_Content=="low fat"]<-"Low Fat"
rm(a)
```

Como resultado, obtemos os seguintes dados:
```{r echo=FALSE, message=FALSE, warning=FALSE, paged.print=TRUE}
str(c)
```

## Categorizar variáveis `r title3`
Chamamos aqui, atenção para as colunas da tabela:

item_Identifier: ID do produto original
Item_Weight: Peso do produto
Item_Fat_Content: Se o produto é de baixa gordura ou não
Item_Visibility: A % da área total de exibição de todos os produtos em uma loja
alocada para o produto específico
Item_Type: A categoria à qual o produto pertence
Item_MRP: Preço sugerido de venda

Outlet_Identifier: ID da loja original
Outlet_Establishment_Year: O ano em que a loja foi estabelecida
Outlet_Size: O tamanho da loja em termos de área ocupada
Outlet_Location_Type: O tipo de cidade em que a loja é situada
Outlet_Type: Se a loja é apenas uma mercearia ou algum tipo de supermercado

Item_Outlet_Sales: Vendas do produto em uma loja particular. Esta é a variável de
interesse.