---
title: "Trabalho 1: Estatística Descritiva e Pacote DESCRIPTR"
author: "Yago Ronan e Ana Carolini"
output: html_document
theme: journal
df_print: paged
---

```{r message=FALSE, warning=FALSE, include=FALSE, paged.print=FALSE}
library(descriptr)
library(dplyr)
library(gsheet)
library(markdown)
library(ggplot2)
library(ggExtra)
```

##Introdução

Para visualização de dados, o R se apresenta como uma ferramenta bastante funcional e possui alguns packages específicos que facilitam esse trabalho. Assim, nesse trabalho, vamos apresentar o package DESCRIPTR, package que possui funções que facilitarão a solução do problema proposto para turma. A partir da tabela HiperUFSC Dataset e com auxilio do pacote DescriptR, analisaremos de forma descritiva os dados apresentados de vendas de 1559 produtos em 10 lojas distintas. Nossa variável de interesse, Item_Outlet_Sales que corresponde às vendas do produto em uma loja particular, será análisada em diferentes gráficos de apoio.


## Avaliar os dados e o tipo das variáveis
Ao visualizar a tabela inicial, é possivel perceber que existem valores nulos. Um tratamento inicial dos dados deve ser feito.

```{r Ler tabela no google, message=FALSE, warning=FALSE, include=FALSE, paged.print=TRUE}
gsheet2tbl("https://docs.google.com/open?id=1qegBjG-GkGQHwhnkzOmLNbI_pddNMs7el-bwlPlDEnA")
```

Bloco de comandos para tratar os dados:

```{r echo=TRUE, message=FALSE, warning=FALSE, paged.print=FALSE}
a<-gsheet2tbl("https://docs.google.com/open?id=1qegBjG-GkGQHwhnkzOmLNbI_pddNMs7el-bwlPlDEnA")
c<-filter(a, Item_Weight != "null" & Item_Identifier != "null" & Outlet_Size != "" & Item_Fat_Content != "")
c$Item_Fat_Content[c$Item_Fat_Content=="LF"]<-"Low Fat"
c$Item_Fat_Content[c$Item_Fat_Content=="low fat"]<-"Low Fat"
c$Item_Fat_Content[c$Item_Fat_Content=="reg"]<-"Regular"
c$Outlet_Size<-factor(c$Outlet_Size)
c$Outlet_Location_Type<-factor(c$Outlet_Location_Type)
c$Outlet_Type<-factor(c$Outlet_Type)
c$Item_Fat_Content<-factor(c$Item_Fat_Content)
c$Item_Type<-factor(c$Item_Type)
```

Como resultado, obtemos os seguintes dados:
```{r echo=FALSE, message=FALSE, warning=FALSE, paged.print=TRUE}
str(c)
```

##Variáveis

Item_Identifier: ID do produto original
&nbsp;

Item_Weight: Peso do produto
&nbsp;

Item_Fat_Content: Se o produto é de baixa gordura ou não
&nbsp;

Item_Visibility: A % da área total de exibição de todos os produtos em uma loja
alocada para o produto específico
&nbsp;

Item_Type: A categoria à qual o produto pertence
&nbsp;

Item_MRP: Preço sugerido de venda
&nbsp;

Outlet_Identifier: ID da loja original
&nbsp;

Outlet_Establishment_Year: O ano em que a loja foi estabelecida
&nbsp;

Outlet_Size: O tamanho da loja em termos de área ocupada
&nbsp;

Outlet_Location_Type: O tipo de cidade em que a loja é situada
&nbsp;

Outlet_Type: Se a loja é apenas uma mercearia ou algum tipo de supermercado
&nbsp;

Item_Outlet_Sales: Vendas do produto em uma loja particular. Esta é a variável de
interesse.
&nbsp;


```{r message=TRUE, warning=TRUE, include=FALSE, paged.print=FALSE}

TabelaItem<-c %>% group_by(Item_Identifier) %>%
  summarise(
    TotalVendas=sum(Item_Outlet_Sales),
    PreçoMedio=mean(Item_MRP),
    Peso=mean(Item_Weight)
    )
    
TabelaOutlet<-c %>% group_by(Outlet_Identifier) %>% summarise(
  TotalVendas=sum(Item_Outlet_Sales)
    )

Tabela1<-c %>% group_by(Item_Identifier,Item_Fat_Content) %>% summarise(TotalVendas=sum(Item_Outlet_Sales), PreçoMedio=mean(Item_MRP),Peso=mean(Item_Weight))

Tabela1$FaixadePreço<-cut(Tabela1$PreçoMedio,seq(30,270,30))

Tabela2<-c %>% group_by(Item_Identifier,Outlet_Identifier) %>% summarise(Vendas=sum(Item_Outlet_Sales),
                                                          PreçoMedio=mean(Item_MRP))
Tabela2$FaixadePreço<-cut(Tabela2$PreçoMedio,seq(30,270,30))
Tabela4<-c%>%group_by(Outlet_Size)%>%summarise(SomadasVendas=sum(Item_Outlet_Sales),mediana=median(Outlet_Establishment_Year))

Tabela3<-c%>%group_by(Item_Type)%>%summarise(SomadasVendas=sum(Item_Outlet_Sales))
```

##Análise das medidas de tendência central
```{r echo=FALSE, message=FALSE, warning=FALSE, paged.print=TRUE}
ds_measures_location(c)
```

##Utilizando o pacote Descriptr para análisar a Tabela de Frequência
```{r}
ds_auto_freq_table(c)
```

##Solução para Análise:
Agrupar duas ou mais variáveis que pudessem acrescentar algo na análise para a geração de seus gráficos e de suas medidas de dispersão, dando destaque para a variável de interesse.



##Gerando gráficos pelo DESCRIPTR
```{r echo=FALSE, message=FALSE, warning=FALSE}
ds_plot_density(Tabela1)
```

##Gráficos gerados pelo ggplot
```{r echo=FALSE, message=FALSE, warning=FALSE, paged.print=TRUE}
Grafico6<-ggplot(Tabela2,aes(Outlet_Identifier,Vendas))+geom_col()+aes(fill=FaixadePreço)+labs(title="Vendas Totais por Loja",y="Total de Vendas (R$)",x="ID da Loja")+ylim(0,2300000)
Grafico5<-ggplot(TabelaItem,aes(PreçoMedio,TotalVendas))+geom_jitter(aes(color=Peso))
Grafico5<-ggMarginal(Grafico5,type=c("histogram"),alpha="0.1")
Grafico4<-ggplot(c,aes(Outlet_Identifier,Item_Outlet_Sales))+geom_boxplot(fill="Tan",outlier.shape=NA)+labs(x="Codigo da Loja", y="Vendas")
Grafico3<-ggplot(c, aes(Item_Fat_Content,Item_Type))+geom_count(alpha="0.1")+labs(x=NULL,y="Tipo de Produto")
Grafico2<-ggplot(Tabela1,aes(x="",fill=Item_Fat_Content))+geom_bar(colour="black")+labs(title="Proporção de Item LowFat/Regular",fill="",x=NULL,y=NULL)+theme(axis.line=element_blank())
Grafico2<-Grafico2+coord_polar(theta = "y")+removeGrid(x=TRUE,y=TRUE)
Grafico1<-ggplot(Tabela4,aes(Outlet_Size,SomadasVendas))+geom_col(aes(fill=mediana))+labs(x="Tamanho da Loja",y="Total de Vendas")
Grafico7<-ggplot(Tabela3,aes(SomadasVendas,Item_Type))+geom_point()+labs(title="Tipo de Item x Vendas",x="Valor total de vendas(R$)",y="Tipo do Item")

Grafico1
Grafico2
Grafico3
Grafico4
Grafico5
Grafico6
Grafico7
````

##Conclusão
Com base nas informações e no dados obtidos durante as análises, a elaboração do trabalho foi facilitada com o uso do pacote DescriptR, provando sua utilidade. Além disso, pelas avaliação das variáveis, podemos perceber que a rede HiperUFSC pode se tratar de uma rede de produtos naturais e saudáveis, visto que seus itens mais vendidos tratam-se de frutas e vegetais e "comidas rápidas", todas categorizadas como baixa gordura. 

