---
title: "Trabalho 1: Estatística Descritiva e pacote DESCRIPTR"
author: "Yago Ronan e Ana Carolini"
output: html_document
---

```{r message = FALSE, warning = FALSE}
library(descriptr)
library(dplyr)
library(gsheet)
library(markdown)
```

## Introdução
Para visualização de dados, o R se apresenta como uma ferramenta bastante funcional e possui alguns packages específicos que facilitam esse trabalho. Assim, nesse trabalho, vamos apresentar o package DESCRIPTR, package que possui funções que facilitarão a solução do problema proposto para turma.

## Avaliar os dados e o tipo das variáveis
Ao visualizar a tabela inicial, é possivel perceber que existem valores nulos. Um tratamento inicial dos dados deve ser feito.
```{r echo=FALSE}
gsheet2tbl("https://docs.google.com/open?id=1qegBjG-GkGQHwhnkzOmLNbI_pddNMs7el-bwlPlDEnA")
```


```{r echo=FALSE}
str(c)
```



## Including Plots

You can also embed plots, for example:

```{r pressure, echo=FALSE}
plot(pressure)
```

Note that the `echo = FALSE` parameter was added to the code chunk to prevent printing of the R code that generated the plot.
